【裁判字號】    90,台上,757
【裁判日期】    900215
【裁判案由】    偽造有價證券
【裁判全文】
最高法院刑事判決                                  九十年度台上字第七五七號
    上  訴  人  甲○○
右上訴人因偽造有價證券案件，不服台灣高等法院台南分院中華民國八十九年十一月
十四日第二審判決（八十九年度上訴字第一○○四號，起訴案號：台灣嘉義地方法院
檢察署八十八年度偵緝字第一一七號），提起上訴，本院判決如左：
    主  文
上訴駁回。
    理  由
按刑事訴訟法第三百七十七條規定，上訴於第三審法院，非以判決違背法令為理由，
不得為之。是提起第三審上訴，應以原判決違背法令為理由，係屬法定要件。如果上
訴理由狀並未依據卷內訴訟資料，具體指摘原判決不適用何種法則或如何適用不當，
或所指摘原判決違法情事，顯與法律規定得為第三審上訴理由之違法情形，不相適合
時，均應認其上訴為違背法律上之程式，予以駁回。本件原判決綜合調查證據之結果
，認上訴人甲○○牽連犯有刑法第二百零一條第一項意圖供行使之用，而偽造有價證
券罪，第二百十六條第二百十條行使偽造私文書罪，及同法第三百三十九條第一項詐
欺取財罪之事實，因而撤銷第一審之科刑判決，改判依牽連犯關係，從一重之前罪處
斷，量處有期徒刑年壹月；偽造之發票人李鳳蓮，發票日民國八十四年十月十九日
，票號○一一二七七，面額新台幣壹佰壹拾萬元之本票壹張沒收，已詳認定犯罪事
實之依據及憑以認定之理由，並對上訴人否認犯罪之辯詞，如何不足採信，均已依據
卷內資料予以指駁及說明。上訴意旨謂：被害人李鳳蓮既同意提供其印鑑證明、印鑑
章及土地所有權狀予上訴人為質，以保證其夫能清償積欠上訴人之債務，則上訴人為
辦理向吳春福借款，乃簽發李鳳蓮名義之系爭本票一張，顯經其概括授權，自不得因
其事後否認，即指上訴人違法等語，係就原判決已詳為論斷與說明之事項，再為事實
上之爭執，殊非適法之第三審上訴理由。又原判決事實欄認定上訴人在前述系爭本票
上偽造李鳳蓮簽名，並盜蓋李鳳蓮印章，理由二則說明上訴人冒用李鳳蓮名義簽發系
爭本票，並蓋李鳳蓮印章，乃說明詳略不同而已，難謂事實與理由有何矛盾。再上訴
人已自白其簽發系爭本票未獲李鳳蓮授權（見一審卷第五八頁正反面），上訴意旨指
其未曾為此項自白，尚有誤會。至李鳳蓮業經第一審法院囑託台灣基隆地方法院訊問
明確，原審未再傳訊並命與上訴人對質，按諸刑事訴訟法第一百九十六條規定，不能
指為調查未盡。而本件事證已臻明確，原審未傳訊證人蕭奕章及向台灣台中地方法院
調閱該院八十九年度自字第八四六號刑事案卷為無益之調查，難謂有調查未盡之違法
。此外，上訴人徒憑己意，對原審職權之適法行使及原判決理由已詳為論斷之事項，
任意爭辯，顯與法定上訴第三審之形式要件不符，其上訴違背法律上之程式，應予駁
回。
據上論結，應依刑事訴訟法第三百九十五條前段，判決如主文。
中      華      民      國     九十     年      二      月     十五     日
                              最高法院刑事第六庭
                                  審判長法官  謝  家  鶴
                                        法官  洪  文  章
                                        法官  花  滿  堂
                                        法官  陳  世  淙
                                        法官  洪  佳  濱
      右正本證明與原本無異
                                              書  記  官
中      華      民      國     九十     年      三      月      九      日


司法院資訊處製作；財團法人民間司法改革基金會備份。
